臺灣桃園地方法院刑事判決　　　　　　　96年度訴字第1489號
公　訴　人　臺灣桃園地方法院檢察署檢察官
被　　　告　甲○○
指定辯護人　本院公設辯護人彭詩雯、林宗翰
上列被告因毒品危害防制條例案件，經檢察官提起公訴（96年度
偵字第18084 號），本院判決如下：
    主  文
甲○○共同販賣第二級毒品，未遂，處有期徒刑貳年陸月。
扣案甲基安非他命（淨重零點柒柒公克，鑑驗使用零點零壹貳公
克，驗餘淨重零點柒伍捌公克）沒收銷燬之，上開甲基安非他命
外包裝袋壹個沒收。
    事  實
一、甲○○明知甲基安非他命係毒品危害防制條例所規範之第二
    級毒品，不得非法持有及販賣，竟受姓名年籍不詳綽號「松
    哥」之成年男子以賺取差價新臺幣（下同）500 元所誘，與
    「松哥」共同基於販賣第二級毒品甲基安非他命（起訴書誤
    載為安非他命）以營利之犯意聯絡，於民國96年7 月29日夜
    間10時許，在桃園縣桃園市○○路○ 段之「可樂星球」網咖
    ，由「松哥」指示甲○○以上網刊登毒品交易訊息之方式尋
    找買家，甲○○遂使用網際網路進入「UT網際空間女同志聊
    天室」（起訴書誤載為北部人聊天室）上公開以「有沒有人
    要拿東西」之暱稱，暗示其有販賣第二級毒品甲基安非他命
    ，適逢並無購買第二級毒品甲基安非他命意思之臺北縣政府
    警察局板橋分局警員謝英山，因見上開暱稱內容疑涉係販賣
    第二級毒品甲基安非他命，遂使用「類」之暱稱進入該聊天
    室內，與暱稱「有沒有人要拿東西」的甲○○聯絡甲基安非
    他命交易事宜，最後達成以3500元購買1 公克甲基安非他命
    之協議，並經乙○○○○以0000000000號行動電話聯繫甲○
    ○後，約定在桃園縣中壢後火車站附近進行交易，甲○○向
    「松哥」取得淨重0.77公克之甲基安非他命1 包並裝在空香
    煙盒內後，依約前往，遂於96年7 月30日凌晨零時許，將裝
    有甲基安非他命1 包之煙盒交付給乙○○○○，並在該處之
    便利商店欲將謝英山給付之4000元現鈔找開時，為警當場查
    獲而未生販賣之結果，並扣得甲○○與「松哥」所有供販賣
    之第二級毒品甲基安非他命（含空包裝袋1 個共毛重0.97公
    克，甲基安非他命淨重0.77公克，鑑驗使用0.012 公克，驗
    餘淨重0.758 公克）及非屬甲○○或松哥所有之0000000000
    號行動電話1 支（含SIM 卡1 枚）。
二、案經臺北縣政府警察局板橋分局報請臺灣桃園地方法院檢察
    署檢察官偵查起訴。
    理  由
一、本案所取得之書證、物證（扣案毒品、行動電話、扣押筆錄
    、毒品鑑定報告、扣案物品照片、聊天室網路列印資料等）
    均無證據可認係公務員違法取得之證據資料，且被告、辯護
    人對於上開證據之證據能力均未爭執，本院認定上開證據資
    料均得作為本案之證據。
二、訊據被告甲○○對前開犯罪事實坦承不諱，核與證人乙○○
    ○○於本院審理中證稱：當時在聊天室看到「有沒有人要拿
    東西」的訊息，我詢問對方說是什麼東西，對方說是硬的，
    我又問說什麼是硬的，對方答說是安非他命，後來討價還價
    的結果以1 公克3500元成交，因為對方說她拿毒品的成本30
    00元，她要賺500 元，後來以電話聯絡約定交易的時間、地
    點，約在中壢後火車站的便利商店見面，見面後，我們一手
    交錢一手交貨，被告將藏有安非他命的煙盒放在公用電話上
    ，我拿4000元給被告，被告就到便利商店內換錢，我確定煙
    盒內容物為安非他命後，就進入便利商店逮捕被告等語明確
    ，並有扣案疑似甲基安非他命之毒品1 包、被告使用之手機
    （含SIM 卡1 枚）1 支可證，而扣案疑似甲基安非他命1 包
    （含袋毛重0.97公克）經鑑驗後，確實含有第二級毒品甲基
    安非他命成分（淨重0.77公克，鑑驗使用0.012 公克，驗餘
    淨重0.758 公克），有臺灣檢驗科技股份有限公司CH／2007
    ／80521 號檢驗報告在卷可參（本院卷第18頁），復有臺北
    縣政府警察局板橋分局扣押筆錄、扣押物品清單（偵卷第13
    、14頁）、網路聊天室列印資料19張（偵卷第19至28頁）、
    扣案毒品與手機照片（偵卷第29頁）附卷可參，足認被告自
    白與事實相符。被告販賣甲基安非他命予無購買毒品真意之
    乙○○○○之販賣第二級毒品未遂犯行明確，應依法論科。
三、按甲基安非他命係屬毒品危害防制條例第2 條第2 項第2 款
    所稱之第二級毒品，被告甲○○既有販賣毒品之犯意而依約
    攜帶毒品前往交易，即已著手實施販賣第二級毒品之行為，
    惟警員既無買受第二級毒品之真意，縱已互為交付毒品及價
    金，然事實上被告與警員不能真正完成買賣毒品之行為，被
    告應僅論以販賣第二級毒品毒品未遂罪（最高法院85年度第
    4 次刑事庭會議決議可資參照），故核被告所為，係犯毒品
    危害防制條例第4 條第5 項、第2 項之販賣第二級毒品未遂
    罪。被告非法持有第二級毒品甲基安非他命之低度行為應為
    販賣第二級毒品之高度行為所吸收，不另論罪。被告與綽號
    「松哥」之成年男子，就販賣第二級毒品犯行，有犯意聯絡
    及行為分擔，為共同正犯。被告已著手販賣第二級毒品犯行
    之實施，因警員無購買毒品之真意，未生販賣結果，其犯行
    尚屬未遂，依刑法第25條第2 項規定，按既遂犯之刑減輕之
    。本案被告涉世未深，為貪圖500 元小利受「松哥」所誘而
    上網刊登販賣第二級毒品訊息以致誤觸重典，且販賣毒品之
    價格及數量甚微，而販賣第二級毒品罪最輕本刑為有期徒刑
    7 年，因犯行未遂減其刑期後之最輕本刑仍為有期徒刑3 年
    6 月，顯見本件有情輕法重，客觀上顯足以引起一般之同情
    之情形，本院認即使課被告最低之刑度仍屬過重，爰依刑法
    第59條之規定酌減其刑。爰審酌被告於犯罪後始終坦承犯行
    ，態度良好，且念及被告犯罪之動機、目的係受他人利誘、
    販毒數量、所得甚低及貪圖微薄差價而誤觸重典，情輕法重
    ，客觀上顯足以引起一般之同情，情堪憫恕，前僅有少年虞
    犯情形，有臺灣高等法院被告前案紀錄表可資佐證等一切情
    狀，認檢察官於起訴書中求處被告有期徒刑3 年稍重，而量
    處如主文所示之刑示懲。扣案甲基安非他命（驗餘淨重0.75
    8 公克）為毒品危害防制條例第2 條第2 項第2 款所規定之
    第二級毒品，應依毒品危害防制條例第18條第1 項前段沒收
    銷燬之；上開甲基安非他命外包裝1 個具有防止毒品裸露、
    逸出、防潮之功用，以及便於攜帶、運輸之用，應為被告與
    「松哥」所有而供犯罪所用之物，且外包裝袋既與甲基安非
    他命分開秤重，應另依毒品危害防制條例第19條第1 項規定
    ，宣告沒收之。又本件用以裝盛第二級毒品之香煙盒1 個，
    已為查獲警員丟棄而滅失，有本院刑事案件電話記錄查詢表
    可稽，自不再依毒品危害防制條例第19條第1 項規定諭知沒
    收，而為警本件購買第二級毒品之金錢3500元，係警員謝英
    山所有，查獲被告後已由謝英山收回，業經警員謝英山於本
    院審理中證述明確，該3500元因謝英山並無購毒真意，難認
    為被告販賣第二級毒品所得，自不予以沒收，另扣案插有門
    號0000000000號SIM 卡之行動電話1 支，雖為被告便於聯絡
    販賣毒品事宜所用之物，然被告否認為其所有之物，自不依
    毒品危害防制條例第19條第1 項之規定宣告沒收。末查，檢
    察官於起訴書中認被告有依刑法第90條第1 項宣告強制工作
    之必要一節，惟被告僅有少年虞犯情形，有臺灣高等法院被
    告前案紀錄表在卷可參，被告並無其他犯罪經法院判罪科刑
    之情形，難認有犯罪習慣，再者，被告已陳明有正當工作，
    並有其財政部臺灣省北區國稅局95年度綜合所得稅各類所得
    資料清單可查（本院卷第60頁），亦難認被告確有犯罪之習
    慣或因游蕩、懶惰成習而犯罪，況且，本院已依被告犯罪情
    節，諭知有期徒刑2 年6 月，應足以盡其本案之罪責，本件
    尚難認被告有宣告強制工作保安處分之必要，附此敘明。
據上論斷，應依刑事訴訟法第299 條第1 項前段，毒品危害防制
條例第4 條第5 項、第2 項、第18條第1 項前段、第19條第1 項
，刑法第11條、第28條、第25條第2 項、第59條，判決如主文。
本案經檢察官徐文豪到庭執行職務。
中　　華　　民　　國　　96　　年　　11　　月　　30　　日
                  臺灣桃園地方法院刑事第四庭
                       審判長法  官   黃斯偉
                             法  官   陳可薇
                             法  官   蘇昭蓉
以上正本證明與原本無異。
如不服本判決，應於送達後10日內，向本院提出上訴狀。
                             書記官   韓若玉
中　　華　　民　　國　　96　　年　　11　　月　　30　　日
附錄法條：毒品危害防制條例第4條
毒品危害防制條例第4條
製造、運輸、販賣第一級毒品者，處死刑或無期徒刑；處無期徒
刑者，得併科新臺幣 1 千萬元以下罰金。
製造、運輸、販賣第二級毒品者，處無期徒刑或 7 年以上有期徒
刑，得併科新臺幣 7 百萬元以下罰金。
製造、運輸、販賣第三級毒品者，處 5 年以上有期徒刑，得併科
新臺幣 5 百萬元以下罰金。
製造、運輸、販賣第四級毒品者，處 3 年以上 10 年以下有期徒
刑，得併科新臺幣 3 百萬元以下罰金。
製造、運輸、販賣專供製造或施用毒品之器具者，處 1 年以上 7
年以下有期徒刑，得併科新臺幣 1 百萬元以下罰金。
前五項之未遂犯罰之。
